# 菜鸟提问---其他应收款中，哪些不需要计提坏账？

提问人：花修罗 时间：2012-01-19 22:58:48
最近在提坏账的问题上有点混乱，其他应收款中，关联方的拆借款全额计提坏账吗，为什么？备用金、押金、租金是计提的吧？社保代垫款不提吧？保证金提不提？保证金和押金有什么不同？

回答人：chenyiwei
没有绝对的“不提”坏帐准备的项目，任何项目都可能有坏帐风险，根据具体情况具体分析。备用金、押金、租金等只不过是一般情况下坏账风险可能相对较小，而且一般不重大而已。

提问人：花修罗 时间：2012-01-20 11:16:27
回复 chenyiwei 的帖子
哦。那关联方拆解款呢？我们在IPO项目上是全额计提的，为什么呢？

回答人：chenyiwei
对关联方的往来一般应采用个别认定法计提坏帐准备。你说的情况可能是由于该关联方财务状况较差无力归还，或者双方有争议，对方不确认该笔款项等。具体问题具体分析。